【裁判字號】    95,訴,1494
【裁判日期】    950630
【裁判案由】    毒品危害防制條例
【裁判全文】
臺灣臺中地方法院刑事判決              95年度訴字第1494號
公  訴  人  臺灣臺中地方法院檢察署檢察官
被      告  甲○○
上列被告因毒品危害防制條例案件，經檢察官提起公訴（95年度
毒偵字第2022、2074號），被告於準備程序中就被訴事實為有罪
之陳述，受命法官於聽取當事人之意見後，本院合議庭裁定改由
受命法官獨任以簡式審判程序審理，判決如下：
    主  文
甲○○連續施用第一級毒品，累犯，處有期徒刑壹年參月，扣案
之第一級毒品海洛因殘渣袋壹個，沒收銷燬之。
    犯罪事實
一、（一）甲○○前於民國八十七年間因施用毒品案件，經依
    法院裁定送入觀察勒戒處所觀察勒戒，經評定認無繼續施用
    毒品傾向，於八十七年七月二十日釋放，並由臺灣臺中地方
    法院檢察署檢察官於同年八月七日以八十七年度偵字第一四
    八九○號為不起訴處分確定。於八十八年間因施用毒品案
    件，經依法院裁定送入觀察勒戒處所觀察勒戒，經評定認無
    繼續施用毒品傾向，於八十八年八月二十一日釋放，並由臺
    灣臺中地方法院檢察署檢察官於同年八月二十日以八十八年
    度毒偵字第一六二、第一六一○二號為不起訴處分確定。
    於八十八年間因施用毒品案件，除經本院判處應執行有期徒
    刑八月確定外，並依法院裁定送入臺灣臺中戒治所施以強制
    戒治，嗣經本院裁定停止戒治，所餘期間付保護管束確定，
    於八十九年七月十八日釋放。於八十九年間因施用毒品案
    件，除經本院判處有期徒刑八月確定外，並經法院裁定撤銷
    上開停止戒治，送入臺灣臺中戒治所施以強制戒治，於九十
    年二月十九日執行完畢釋放。於九十二年間因施用毒品案
    件，除經本院判處有期徒刑十月確定外，並依法院裁定送入
    臺灣臺中戒治所施以強制戒治，於九十三年一月九日因修法
    釋放。上開所處有期徒刑十月與其另案竊盜案件所處有期徒
    刑七月，嗣經本院裁定應執行刑為一年三月確定，甫於九十
    四年三月十五日縮刑期滿執行完畢。（二）詎其猶不知悔改
    ，復基於施用第一級毒品之概括犯意，自九十四年十二月中
    旬某日起，至九十五年四月二十六日上午九時許止，均在臺
    中縣烏日鄉○○村○○街三一巷三一號其住處內，以將第一
    級毒品海洛因摻水稀釋後，再以注射針筒注射於身體血管之
    方式，連續施用第一級毒品海洛因多次。嗣先於九十四年十
    二月三十日十九時三十分許，在臺中縣警察局烏日分局接受
    警察採集尿液送驗結果呈嗎啡陽性反應而查獲。再經警持本
    院核發之搜索票於九十五年四月二十七日十八時十分許，在
    其上址住處內查獲，並扣得其所有之海洛因殘渣袋一個，經
    警採集其尿液送驗結果呈嗎啡陽性反應。
二、案經臺中縣警察局烏日分局及臺中市警察局第三分局先後報
    告臺灣臺中地方法院檢察署檢察官偵查起訴。
    理  由
一、訊據被告甲○○對於上揭犯罪事實坦承不諱，且被告上揭先
    後二次經警分別採集其尿液送請中山醫學大學附設醫院藥物
    濫用檢測中心及詮昕科技股份有限公司檢驗結果，嗎啡類均
    呈陽性反應，有中山醫學大學附設醫院藥物濫用檢測中心及
    詮昕科技股份有限公司出具之檢驗報告書各一張附卷可稽。
    此外，復有卷附之扣押筆錄、扣押物品目錄表、警察職務報
    告、照片計八張、現場圖一份及扣案之第一級毒品海洛因殘
    渣袋一個可資佐證，足認被告自白確與事實相符，堪可採信
    。再被告前於八十七年間因施用毒品案件，經依法院裁定
    送入觀察勒戒處所觀察勒戒，經評定認無繼續施用毒品傾向
    ，於八十七年七月二十日釋放，並由臺灣臺中地方法院檢察
    署檢察官於同年八月七日以八十七年度偵字第一四八九○號
    為不起訴處分確定。於八十八年間因施用毒品案件，經依
    法院裁定送入觀察勒戒處所觀察勒戒，經評定認無繼續施用
    毒品傾向，於八十八年八月二十一日釋放，並由臺灣臺中地
    方法院檢察署檢察官於同年八月二十日以八十八年度毒偵字
    第一六二、第一六一○二號為不起訴處分確定。於八十八
    年間因施用毒品案件，除經本院判處應執行有期徒刑八月確
    定外，並依法院裁定送入臺灣臺中戒治所施以強制戒治，嗣
    經本院裁定停止戒治，所餘期間付保護管束確定，於八十九
    年七月十八日釋放。於八十九年間因施用毒品案件，除經
    本院判處有期徒刑八月確定外，並經法院裁定撤銷上開停止
    戒治，送入臺灣臺中戒治所施以強制戒治，於九十年二月十
    九日執行完畢釋放。於九十二年間因施用毒品案件，依法
    院裁定送入臺灣臺中戒治所施以強制戒治，於九十三年一月
    九日因修法釋放等節，有臺灣高等法院被告前案紀錄表、臺
    灣臺中地方法院檢察署刑案資料查註紀錄表及被告在監在押
    查詢表各一份在卷可憑。綜上所述，本案事證明確，被告犯
    行洵堪認定。
二、核被告甲○○所為，係犯毒品危害防制條例第十條第一項之
    施用第一級毒品罪。被告施用第一級毒品前後，持有第一級
    毒品之低度行為，應為其施用之高度行為所吸收，不另論罪
    。又被告上揭先後多次施用第一級毒品行為，時間緊接，觸
    犯構成要件相同之罪名，顯係基於概括之犯意反覆為之，為
    連續犯，應依刑法第五十六條規定以一罪論，並加重其刑。
    末查，被告前於九十二年間因施用毒品案件，經本院判處有
    期徒刑十月確定，與其另案竊盜案件所處有期徒刑七月，嗣
    經本院裁定應執行刑為一年三月確定，於九十四年三月十五
    日縮刑期滿執行完畢，有臺灣臺中地方法院檢察署刑案資料
    查註紀錄表及臺灣高等法院被告前案紀錄表各一份在卷足憑
    ，其於受有期徒刑執行完畢後，於五年以內再犯本件有期徒
    刑以上之罪，為累犯，應依刑法第四十七條規定，遞加重其
    刑。爰審酌被告前已曾因施用毒品案件接受觀察勒戒處分及
    強制戒治處分，並經法院判處罪刑確定且執行完畢在案，竟
    無視於毒品對於自身健康之戕害及國家對於杜絕毒品犯罪之
    禁令，猶施用毒品不輟，再為本案犯行，惟念及其吸毒係戕
    害自己身心之行為、本案其施用第一級毒品之時間約四個多
    月、本案先後為警查獲二次及被告犯罪後坦承犯行之態度等
    一切情狀，量處如主文所示之刑。再扣案含有海洛因殘渣之
    袋子一個，因海洛因殘渣與袋子間難以析離，故一併視為查
    獲之毒品，均應依毒品危害防制條例第十八條第一項前段之
    規定，宣告沒收銷燬之。至扣案之空塑膠袋一個，雖係被告
    所有，惟係被告用來裝魚鉤所用之物，而與被告本案犯行無
    涉，亦經被告於審理中供明在卷，爰不予宣告沒收，附此敘
    明。
據上論斷，應依刑事訴訟法第二百七十三條之一第一項、第二百
九十九條第一項前段，毒品危害防制條例第十條第一項、第二十
三條第二項、第十八條第一項前段，刑法第十一條、第五十六條
、第四十七條，判決如主文。
中    華    民    國    95    年    6     月    30    日
                    臺灣臺中地方法院刑事第十庭
                            法  官  江奇峰
上正本證明與原本無異。
如不服本判決，應於判決送達後十日內向本院提出上訴狀，上訴
於臺灣高等法院臺中分院 (須附繕本)。
                            書記官  陳美年
中    華    民    國    95    年    6     月    30    日
附錄論罪科刑法條：
毒品危害防制條例第十條第一項：
施用第一級毒品者，處六個月以上五年以下有期徒刑。


司法院資訊處製作；財團法人民間司法改革基金會備份。
